# 三年一期财务报告的会计估计问题

提问人：大头爸爸 时间：2016-06-12 17:02:38
陈版，现首次承接一个项目，需要出具 2013 、 2014 、 2015 、和 2016 年的1-4月报告，假设以前公司并没有经过审计。现 2013 年亏损，且金额较大，但14,、 15 年均盈利，且两年盈利额正好弥补 13 年亏损（假设无纳税调整事项），问 13 年能否确认递延所得税资产。再如， 13 年末，有一笔应收账款当时的欠款方出现问题，如果站在 13 年角度估计应该全额计提坏账准备，但该笔款项 15 年末收回，那在三年一期报告中 13 年是否对该笔应收账款全额计提坏账准备。

回答人：chenyiwei
虽然是出具三年期的审计报告，但仍应将其中的每一年看作独立的会计期间，在每一年末根据当时可获得的信息和当时实际存在的情况和状态作出会计估计。就你说的情况，如果 2014 、 2015 年的盈利站在 2013 年末的立场上根据当时可获得的信息是无法合理估计的，则 2013 年末就不能确认递延所得税资产。 对于欠款的坏帐准备问题，要考虑 2015 年内的收回是什么原因，当初 2013 年末作出不能收回的估计根据当时可获得的情况看是否合理。如果 2015 年内该客户恢复偿债能力是因为 2013 年末以后新出现且站在 2013 年末时点上无法合理预见的情况或事项所导致，则 2013 年末仍应计提坏帐准备，到 2015 年再进行转回处理。

提问人：大头爸爸 时间：2016-06-13 15:16:15
谢谢陈版，尽管我的意见是应以出具报告时可以获取的信息为基础，出具三年一期的报告就应该按最后一期时的信息进行估计，但还是谢谢您。

回答人：chenyiwei
如果按照你的思路，则IPO三年期报告和今后每年的定期报告的编制基础和逻辑就不一致了，也是不符合准则规定的。